# BOT 项目关联方交易及特许经营权价值认定

提问人：wrp199104232517 时间：2023-10-10 10:36:38
陈博士您好
有个案例咨询您一下，案例情况如下：
2022 年度，DW公司承接某市BOT污水处理项目，A公司为DW公司的子公司，亦是该BOT项目的实施公司。 2023年度，因BOT项目建设需要采购一套污水处理设备，DW公司对外采购价值 100 万的设备并以 300 万的价格出售给A公司，除该关联交易以外，DW公司与A公司不存在其他关联方交易。 2023 年底，BOT项目建成投入运营使用。该BOT项目除污水处理设备以外的建设成本为 200 万元，。
2023 年度，因污水处理设备采购，A公司单体确认了 300 万元营业成本（设备采购成本），同时确认 300 万元营业收入及应收账款，并在 2023 年底将 300 万元的应收账款结转为无形资产-特许经营权。
问题 1 ， 2023 年度DW公司合并报表层面是否需要对设备采购关联方交易进行抵消？
问题 2 ， 2023 年度DW公司合并报表层面应确认的特许经营权价值是 300 万元（200+100）还是 500 万元（200+300）？
问题 3 ，有种观点认为因最终BOT项目销售对象为特许经营权授予方（即政府），因此应该按照 500 万元确认有关特许经营权，且DW公司与A公司之间关联方采购交易不认定为关联方交易，这种说法是否合理？

回答人：chenyiwei
首先要考虑： 100 万元购入的设备，为何要以 300 万元销售给项目公司？这是否公允？在合规性方面有无问题？
假设这是合理、公允的， 300 万元也确实代表了该设备的公允价值，与购入价格（ 100 万元）之间的差额属于合理的销售利润，则：
1 、DW的合并报表中不需要抵销该项内部销售利润。参考：https://kjs.mof.gov.cn/zt/kjzzss ... 0210810_3744025.htm
2 、依据上述原则，应为 500 万元（=200+300）。
3 、DW公司与A公司之间关联方采购交易在DW和A公司各自的单独报表中还是应当作为关联方交易披露的。